# 能否确认投资收益

提问人：爱鱼 儿的瓶 tl 时间：2021-12-06 23:00:12
请教万能的陈老师：
A公司出资投资一家地产公司，持有4%股权，A公司与地产公司的实控人签有业绩对堵协议，分别约定不同的业绩条件下对方向分配的利息收益。其实也就是变相的保本+收益（收益额有最低保证）。A公司将其作为FVTPL金融工具，持有期间对方单位分红（实际就是变相的利息，只是不知道咋算出来的，但是合同提前都约定好了）。请问陈老师A公司持有该项金融工具，收到分红时，如何作账务处理？

回答人：chenyiwei
收到的分红款如果无需退还的，可确认为投资收益。如果同时涉及本金收回的，则调整冲减该项金融资产的成本（部分终止确认）。